臺灣臺南地方法院臺南簡易庭民事判決
110年度南簡字第1026號
原      告  潘嬅蓁
訴訟代理人  許婉菁
被      告  顏慧玫

訴訟代理人  蘇清水律師
            蘇國欽律師
            王嘉豪律師
上列當事人間請求損害賠償事件，經本院於民國111年5月12日言
詞辯論終結，判決如下：
    主      文
原告之訴及其假執行之聲請均駁回。
訴訟費用新臺幣壹仟玖佰玖拾元由原告負擔。
    事實及理由
壹、程序部分：
　　按原告於判決確定前，得撤回訴之全部或一部，但被告已為
    本案之言詞辯論者，應得其同意，民事訴訟法第262條第1項
    定有明文。查本件原告雖於民國111年5月12日當庭言詞表示
    撤回本件訴訟（見本院卷第42頁反面），惟因被告已為本案
    之言詞辯論，且被告當庭表示不同意原告撤回本件訴訟（見
    本院卷第42頁反面），是原告雖表示撤回本件訴訟，自不生
    撤回之效力，本院仍應繼續審理，先予敘明。　　
貳、實體部分：
一、原告起訴主張：原告居住於臺南市○區○○路00巷00號2樓房屋
    （下稱系爭2樓房屋），被告則係臺南市○區○○路00巷00號3
    樓房屋（下稱系爭3樓房屋）之所有人。於105年間，系爭2
    樓房屋之浴室天花板開始漏水，至109年8月漏水像下雨一樣
    ，原告長期被浴室天花板管路漏水淋到，想到就噁心，晚上
    無法安眠，造成心理恐慌，長期身心疲累，後來客廳天花板
    開始出現壁癌亦開始漏水，導致原告無使用空間，原告長期
    受漏水之苦，系爭2樓房屋之整漏工程需花費新臺幣（下同
    ）187,530元，爰依侵權行為之法律關係提起本訴等語。並
    聲明：１、被告應給付原告187,530元。２、願供擔保，請准
    宣告假執行。
二、被告則以：系爭2樓房屋浴室天花板漏水之情況應非系爭3樓
    房屋漏水所導致，而係公寓管道間之漏水所導致，且兩造曾
    多次會同水電師傅來確認系爭3樓房屋有無漏水，均認定並
    非系爭3樓房屋漏水所導致。再者，系爭3樓房屋之浴室天花
    板有滲漏、潮濕之現象，且每逢一般人洗澡之傍晚時段，系
    爭3樓房屋之天花板及公寓管道間均有嚴重之滲漏水情況，
    足見系爭2樓房屋漏水應非系爭3樓房屋所造成，原告應先舉
    證證明漏水係系爭3樓房屋所造成等語，資為抗辯。並聲明
    ：１、原告之訴駁回。２、如受不利判決，願供擔保請准宣告
    免為假執行。
三、本院得心證之理由：
（一）原告主張：其居住於系爭房屋2樓，被告係系爭3樓房屋之
      所有人，系爭2樓房屋之浴室天花板有漏水問題乙節，為
      被告所不爭執，堪信原告此部分主張係屬真實。
（二）按因故意或過失，不法侵害他人之權利者，負損害賠償責
      任，民法第184條第1項前段定有明文。又依民法第184條
      第1項前段規定，侵權行為之成立，須行為人因故意過失
      不法侵害他人權利，亦即行為人須具備歸責性、違法性，
      並不法行為與損害間有因果關係，始能成立，且主張侵權
      行為損害賠償請求權之人，對於侵權行為之成立要件應負
      舉證責任。次按當事人主張有利於己之事實者，就其事實
      有舉證之責任，民事訴訟法第277條前段定有明文；且民
      事訴訟如係由原告主張權利者，應先由原告負舉證之責，
      若原告先不能舉證，以證實自己主張之事實為真實，則被
      告就其抗辯事實即令不能舉證，或其所舉證據尚有疵累，
      亦應駁回原告之請求。原告雖主張：被告應賠償原告系爭
      2樓房屋之整漏工程費用云云，惟被告否認，並辯稱：系
      爭2樓房屋浴室天花板漏水之情況應非系爭3樓房屋漏水所
      導致，而係公寓管道間之漏水所導致等語，揆諸上開規定
      及說明，原告自應就系爭2樓房屋浴室天花板漏水之情況
      係系爭3樓房屋漏水所導致之事實負舉證之責，然原告並
      未提出任何證據證明之，難認原告已就侵權行為之成立要
      件負舉證責任，則原告請求被告賠償整漏工程費用187,53
      0元，即屬無據。
四、綜上所述，原告既無法證明系爭2樓房屋浴室天花板漏水之
    情況係系爭3樓房屋漏水所導致，則其依侵權行為損害賠償
    之法律關係，請求被告給付187,530元，即無理由，應予駁
    回。原告之訴既經駁回，其假執行之聲請即無所附麗，爰併
    予駁回之。
五、末按訴訟費用，由敗訴之當事人負擔；法院為終局判決時，
    應依職權為訴訟費用之裁判，民事訴訟法第78條、第87條第
    1項分別定有明文。經核本件訴訟費用額為1,990元，應由敗
    訴之原告負擔，爰判決如主文第2項所示。　　　
據上論結，本件原告之訴為無理由，依民事訴訟法第436條第2項
、第78條、第87條第1項，判決如主文。
中　　華　　民　　國　　111 　年　　5 　　月　　24　　日
                  臺灣臺南地方法院臺南簡易庭
                                  法  官  王參和
以上正本係照原本作成。
如不服本判決，應於送達後20日內，向本院提出上訴狀並表明上
訴理由，如於本判決宣示後送達前提起上訴者，應於判決送達後
20日內補提上訴理由書（須附繕本）。
如委任律師提起上訴者，應一併繳納上訴審裁判費。
中　　華　　民　　國　　111 　年　　5 　　月　　25　　日
                                  書記官  沈佩霖